【裁判字號】    89,易,861
【裁判日期】    890817
【裁判案由】    竊盜
【裁判全文】
臺灣新竹地方法院刑事判決                          八十九年度易字第八六一號
    公  訴  人  臺灣新竹地方法院檢察署檢察官
    被      告  甲○○
右列被告因竊盜案件，經檢察官提起公訴（八十八年度偵字第七五六五號），本院判
決如左：
    主  文
甲○○攜帶兇器竊盜，處有期徒刑玖月，緩刑年。
扣案之大鐵槌壹支沒收。
    事  實
一、甲○○於民國八十八年十月十七日下午五時許，駕駛其所有之車號ＫＷ─五九Ｏ
    五號自小貨車沿台三線行駛時，見沿路由交通處公路局及新竹縣橫山鄉公所設置
    之指示牌有部分倒下，竟意圖為自己不法之所有，或以其所有、在客觀上具有危
    險性、可供兇器使用之大鐵槌一支為工具敲開泥土，或以徒手撿起之方法，竊取
    沿路由交通處公路局第一工程處技術士乙○○所管理之道路指示標誌十二面（價
    值新台幣〈下同〉二萬六千元）及新竹縣橫山鄉公所課員邱金連所管理之路標指
    示牌一面（價值四千元），並將之擺放在上開自小貨車上，嗣於同日下午五時十
    分許，為警在新竹縣關西鎮南新里台三線六十二公里處查獲，並於上開自小貨車
    上起出上開指示牌十三面及大鐵槌一支（起訴書漏未記載）。
二、案經新竹縣警察局新埔分局報告臺灣新竹地方法院檢察署檢察官偵查起訴。
    理  由
一、訊據被告甲○○固坦承有撿起或以鐵槌敲開泥土搬運上開指示牌共十三面之行為
    ，惟矢口否認有何竊盜犯意，辯稱：伊以為是沒人要的，才會撿起來帶走云云。
    經查，右開事實業據被害管理人乙○○與邱金連二人指述在卷，復有業經乙○○
    與邱金連二人領回上開道路指示標誌十二面所出具之贓證物品認領保管收據二紙
    在卷可憑，至於扣案為被告所有之大鐵槌一支，木質把手部分長九十五點五公分
    ，槌頭部分長十七點三公分，且十分沈重，經本院當庭勘驗無誤，其在客觀上顯
    具有危險性，持該大鐵槌行竊已足以供兇器使用無訛。況上開道路指示標誌一面
    的價值均達二、三千元以上，均為公有物，若果真係棄於路旁可任人取走，附近
    居民早就會將之取走變賣，又豈會擺放等到被告來拿走？是被告所辯係沒人要的
    ，顯係卸責之詞，不可採信。綜上所述，本件事證已臻明確，被告之竊盜犯行洵
    堪認定，應予依法論科。
二、核被告甲○○所為，係犯刑法第三百二十一條第一項第三款之攜帶兇器竊盜罪。
    公訴人認被告係犯刑法第三百二十條第一項之普通竊盜罪，尚有未洽，應予變更
    。爰審酌被告犯罪之動機、目的、手段，犯罪時所受之刺激及其品性、生活狀況
    、智識程度、犯罪所生之損害及犯罪後態度等一切情狀，量處如主文所示之刑，
    以資警惕。末查，被告前未曾受有期徒刑以上刑之宣告，有臺灣新竹地方法院檢
    察署刑案資料查註紀錄表及臺灣高等法院被告全國前案紀錄表各一份在卷足參，
    其經本次偵、審過程之教訓，今後當知警愓，信無再犯之虞，本院認前開對其所
    宣告之刑，以暫不執行為適當，爰併諭知緩刑三年，以勵自新。
三、至於扣案之大鐵槌一支係被告所有，供犯罪所用之物，業據其陳明在卷，爰併依
    刑法第三十八條第一項第二款之規定宣告沒收之。
四、據上論斷，應依刑事訴訟法第二百九十九條第一項前段、第三百條，刑法第三百
    二十一條第一項第三款、第七十四條第一款、第三十八條第一項第二款，判決如
    主文。
本案經檢察官羅雪梅到庭執行職務。
中      華      民      國    八十九    年      八      月     十七     日
    臺灣新竹地方法院刑事第一庭
                                      法  官  遲  中  慧
右正本證明與原本無異。
如不服本判決，應於判決送達後十日內向本院提出上訴狀( 應附繕本 )，上訴於
臺灣高等法院。
                                      書記官  龔  柏  萃
中      華      民      國    八十九    年      八      月     十七     日
附錄本案論罪科刑法條全文：刑法第三百二十一條第一項第三款、
刑法第三百二十一條
犯竊盜罪而有左列情形之一者，處六月以上五年以下有期徒刑。
第一款：於夜間侵入住宅或有人居住之建築物、船艦，或隱匿其內而犯之者。
第二款：毀越門扇、牆垣或其他安全設備而犯之者。
第三款：攜帶兇器而犯之者。
第四款：結夥三人以上而犯之者。
第五款：乘火災、水災或其他災害之際而犯之者。
第六款：在車站或埠頭而犯之者。
前項之未遂犯罰之。


司法院資訊處製作；財團法人民間司法改革基金會備份。
